Inventaris van het archief van het geslacht Asser, (1610) 1797-1940
Nationaal Archief, Den Haag
Terwijl Tobias Michaël Carel Asser na het beëindigen van zijn studie zijn advocatenloopbaan begon, was zijn oom Michel Henry Godefroy (16 december 1813-25 juni 1882) op het hoogtepunt gekomen van zijn politieke loopbaan. Evenals de Assers voortgekomen uit liberaal-israëlitische kringen, studeerde hij samen met Carel Daniël in Amsterdam en Leiden, waar hij op 31 mei 1837 promoveerde. Hij onderhield contact met de Assers tijdens zijn advocatuur, ook toen hij in 1849, vlak na de invoering van Thorbeckes grondwetsherziening, tot lid van de Tweede Kamer werd gekozen. Als eerste jood die deze functie te beurt viel, was hij in vraagstukken als de onderwijskwestie genoodzaakt, het Israëlitische standpunt te vertegenwoordigen. Zijn positie in de Hoofdcommissie tot de Zaken der Israëlieten stelde hem daar wel toe in staat: hij was een voorstander van de openbare school '"ter opleiding van alle maatschappelijke en christelijke deugden", zoals dat ook gedeeltelijk door minister A.G.A. van Rappard in 1856 werd voorgestaan. Toen het kabinet Thorbecke in 1864 de ontwerp-wet op het Middelbaar Onderwijs indiende, stemde hij tegen, omdat de wet te weinig ruimte open liet voor bijzondere onderwijsinstellingen. Overigens was hij gematigd liberaal, maar hij vervreemdde zich van de Thorbeckianen door in de jaren 1860-1862 zitting te nemen in het koninklijk kabinet Van Hall als minister van Justitie. Hij wist een wet op de Rechterlijke Organisatie goedgekeurd te krijgen, die echter niet werd uitgevoerd. Het advocatenkantoor Asser stond hem geregeld bij wanneer het om advies werd gevraagd. Godefroy bleef daarna kamerlid tot 1881 met uitzondering van de jaren 1870-1871, waarin hij niet herkozen werd. Hij gaf zich te kennen als een voorstander van de afschaffing van de doodstraf (1867), een tegenstander van de afschaffing van de dienstvervanging (1873) en van de vrijheid van arbeidsverenigingen (1872). Tijdgenoten roemden hem om zijn levendige betoogtrant, waardoor hij twee uur lang aan het woord kon blijven, zonder verveling te wekken, maar ook zijn hardhorigheid gaf aanleiding tot levendige anekdotes
Tobias Asser, Jaarboek van de Koninklijke Akademie voor Wetenschappen, 1914, pag. 18.
.
In 1881 trok Godefroy zich uit het openbare leven terug.
Geschiedenis van het archiefbeheer
De papieren die hier beschreven zijn, werden aangetroffen in het advocatenkantoor van de nakomelingen van Tobias Asser (1783-1847) op de Keizersgracht in Amsterdam en vandaar overgebracht naar de heer J.R. Asser, Heideweg 10, Blaricum. Het leeuwendeel van de stukken is afkomstig van Tobias Michaël Carel Asser, en waarschijnlijk na zijn dood door zijn zoon Carel Daniël Asser jr. (1866-1939) van zijn woonhuis te Den Haag naar het advocatenkantoor overgebracht. Uit aantekeningen van zijn biograaf C. van Vollenhoven blijkt, dat Asser veel waarde hechtte aan de vorming van zijn archief, vooral aan het bewaren van "die ongetelde particuliere briefjes, die voor (zijn) arbeid altijd honderdmaal meer beteekend hebben dan ambtelijke missiven en bescheiden"
D. van Eck, mémoires, collectie Van Eck, inventarisnummer 3, pag.71, uitgegeven door C.A. Tamse als "Mémoires van een enfant terrible", Archief van het Koninklijk Zeeuws Genootschap der Wetenschappen, 1975.
. Dit impliceerde allerminst een systematische bewaring: "Zijn schrijftafel en vloer van zijn werkkamer waren torens van wanorde", slechts toegankelijk voor Assers "feilloos geheugen"
Jaarboek van de Kon. Akademie voor Wetenschappen, 1914, pag. 21.
. Wellicht krijgt men de beste indruk van de toenmalige ordening, wanneer men in de Londense advocatenwijk rond Chancery Lane de kantoren binnenkijkt en daar de liassen en advocatendossiers (dubbelgevouwen foliobladen met een rood koord samengebonden) her en der verspreid over de bureaus ziet slingeren.
Totdat de heer J.R. Asser overdracht van het archief aan het Algemeen Rijksarchief overwoog, is er aan deze ordening weinig veranderd. Een poging om bij de overdracht tot een globale klassificatie te komen, moest wel op een mislukking uitlopen. Stapels kranten, weerslag van "(T.M.C.) Assers kinderlijke belustheid om zijn naam te lezen" vulden de papierhoop aan
Jaarboek van de Kon. Akademie voor Wetenschappen, 1914, pag. 21.
.
Aanvankelijk werden stukken, afkomstig van T.M.C. Asser, in 1973 aan het Algemeen Rijksarchief overgedragen. Hierbij werden in 1975 stukken gevoegd van de andere leden van dit geslacht. De overdracht betrof slechts papieren betreffende hun openbaar optreden, stukken van partikuliere aard werden door de heer Asser behouden om de vorming van een eigen familie-archief mogelijk te maken
Correspondentie van de Tweede Afdeling van het Algemeen Rijksarchief, 1973, D 9.6 en 1975, D 9.6.
.
Schenking (van een niet overheidsarchief)
De verwerving van het archief
Het archief is door schenking verworven.
Inhoud en structuur van het archief
2.21
Aanwijzingen voor de gebruiker
Openbaarheidsbeperkingen
Volledig openbaar.
Materiële beperkingen
Aanvraaginstructie
Openbare archiefstukken kunnen online worden aangevraagd en gereserveerd. U kunt dit ook via de terminals in de studiezaal van het Nationaal Archief doen. Om te kunnen reserveren dient u de volgende stappen te volgen:
U maakt een profiel aan op www.gahetna.nl, en logt vervolgens in
Via de archiefinventaris (alleen de beschrijvingen met rode nummers) selecteert u het gewenste archiefstuk door op de knop 'Reserveren' te klikken
In het volgende scherm geeft u aan op welke dag u het archiefstuk wilt inzien
Indien u zich bevindt in de studiezaal en een tafelnummer heeft ontvangen kunt u dit nummer vermelden. Als u geen tafelnummer heeft kunt u tafelnummer 777 laten staan
Vervolgens bevestigt u uw reservering door deze te versturen.
Verwant materiaal
Beschikbaarheid van kopieën
Bijlagen
Index op personen
Naam inventarisnummer
Ada 65
Albert, prins-van België 206
Alphen, G. van-, 34
Ameringen, M.L. van-, 34
Amorie van der Hoeven, M. des-, 110
Annerstedt, L. 251
Antonio Santero, J. d'-, 8
Appelboom 63
Apt, G. 335 336
Ariga, H. 286
Arntz, 76 131
Assen, J. van-, 188
Asser, C. (1780-1836) 23-25
Asser, C. (1843-1898) 76
Asser, C.D. (1813-1890) 110 433
Asser, C.D., jr. 50
Asser, E.I. 65 76
Asser, L. 51
Asser, M.S. 417
Asser, T. (1783-1847) 6 12
Asser, T.M.C. 38 41
Aubert 145
Avila, A.R. 337
Baar, A.W. 51 62
Bachiene, P.J. 51 131 132
Baisini, J. 137 251
Baldwin, E.F. 325
Baldwin, S.E. 269
Bannerman, G.L. 335
Barclay, Th. 139 260
Baudin, C.M. 131
Bauduin, P. 62 77
Bauduin-Berghout, D. 140
Beaufort, W.H. de-, 51 251 252 286 358 373
Beaujon-Idull, E.A. 121
Beazely 211
Beckfrüs, J. 252
Beelaerts van Blocklandt 86 87
Beer, N.H. de-, 44
Beer Poortugael, J.A.C. den-, 137 139 358
Beerenstijn, J. van-, 433
Beichmann, F. 51 251 252 260 269
Belgrano, J.C. 113
Belinfante, G. 131
Bentinck, W. 95
Berck, D.J. 22
Berg, L.W.C. van den 131
Berg, N.P. van den-, 104 336
Bernardo, D. de-, 190
Bertuil, E. 51
Berzao, F. 137
Bernays 415
Beucker Andreae, W.C. 335
Bianchi 51
Biederlack, H.J. 51
Binatti, A.R. 325
Binger 116
Bischoffsheim, L.R. 408
Bismarck, O. von-, 113
Blake, A. 190
Bles, A.E. 337 358
Boaz, G. 26
Boelens, A. 51
Boissevain, Ch. 51
Bon d'Anthes 113 251
Bonneville de Marsagny, L. 188
Boot, C.H.B. 125
Boot, J.C.G. 51 121
Bosch, I.C.J. van den-, 76
Bosse, Van-, 82
Braackensieck, J. 51
Breedveld, J.P. 231
Breukelman, J.B. 274
Brincken 251
Brinkman 51
Broomels, G. 76
Bruinis, A. 37
Brunswijk, hertog van-, 78
Bruyn, De-, 76
Bruyn, C. de-, 79
Bruza, E. 51 137
Bryce, L. 337
Bulamincz, A. 137
Burg 76
Burger, J. 185
Bustamante, A.S. de-, 260
Buzzati, G.C. 51 145 251-253 269 337
Bylandt, F. van-, 51 77 251
Bylandt, W. van-, 252
Camp, A. van-, 186
Campbell, G.M. 89
Carlin, 336 337
Carrard, H. 113 192
Carret, J.W. 291
Choate, J.M. 113
Christmann 76
Cleemputte, J. de-, 113
Clère, J. 138
Clunet, E. 98
Cohen Lz., S.L. 77
Cohen Stuart, A.J. 121 233 358
Coninck Liefsting, F.B. 52 86 87 104
Conrad, M. 113 115
Corsis, A. 252
Cort van der Linden, C.W. 52 373
Couvreur, A. 52 176
Cras, H.C. 12
Cremers, E. 113
Crommelin, C. 253
Crommelin, H.M.W. 218
Dammers 65
Daquin, F. 113
Davids, F.G. 253
Decamps, F. 140
Delacroix, L. 286
Desaugier, L. 19
Descamps, 52 155
Desjardin, A. 140
Deventer, C.Th. van-, 227
Didot, F. 414
Does de Willebois, L.W. van der-, 52 209 235 385
Domela Nieuwenhuis, J. 52 433
Donker, C. 433
Donker Curtius, D. 29
Doude van Troostwijk, W. 140 252 325
Duller, W.A. 433
Drucker, H.L. 427
Drucker, L. 52
Drysdale, J. 71
Duijvesteyn, Ch. 260
Dziedziny, Z. 260
Eck, D. van-, 52
Eeghen, C.P. van-, 104
Edy, R.E. 325
Eerens, D.J. de-, 62
Ehrström, E. 52 219
Eikendorff 251
Endeman, W. 86 87 251
Esperson, P. 131 156
Etermier, A. 252
Eyschen 325
Eysinga, S.E.W. van-, 52 358 409
Eyssel, A.P.Th. 34 67
Fabius 34
Feith, C. 139
Field, D.P. 52
Fiore, P. 325
Fleischer, R. 190
Fleury, J. 137
Fokker, P.A. 433
Folleville, D. de 131
Forbes Campbell, C.V. 113 212
Franck, L. 138 246 248 286
Frederik, prins-, 12
Friso, C.A. 8
Fruin, R.A. 116 187
Gand, A. 82
Garil, A. 78
Gay, Delph. 155
Gennep, A. van-, 10
Gericke, L. 52 132
Gilse, J.A. van-, 113
Godefroy, J. 34
Godefroy, M.H. 31 34 53 188 418
Goeman Borgesius, H. 54
Goes, A. van der-, 54 373
Goldbeck, B. 337
Goldschmidt, J.G. 76 131
Goldschmidt, M. 336
Goltstein, J.K. van-, 433
Gonzalez Benard, A. 260
Goudsmit, J.E. 76
Grimaud 336
Guillaume 325
Gutovski 291
Hadze, W. 260
Hall, D. van-, 54
Hamaker, H.J. 269
Hamel, G.A. van-, 116 190
Hammarskjöld, H.L. 54 252 253
Hannema, S. 231 253 373
Harburg, H. 139
Hartman, J.J. 162
Hartsen, F.A. 54
Hauterive, Ch. J. de-, 84
Havelaar, J. 54
Heeckeren, D.W. van-, 335-337
Heemskerk, Az., J. 113 116 131 409
Heemskerk, Bz., J. 54 131 188
Heemskerk, Th. 251 252
Heemstra, J. van-, 433
Heimburger, K. 139
Heinckes, A. 336
Helmsing, R.W. 76
Herrera, markies van-, 251
Hertzveld, A. 62
Hettinga Tromp, T. van-, 65
Hetzel, J. 414
Hill, D.J. 54
Hillatrum 139
Hindenburg, A. 76
Hintzen, G. 335
Hoeufft van Velsen 178
Hoevel, F. van-, 65
Hogendorp, D. van-, 251 252 286
Hogendorp, G.K. van-, 5
Hogern, J. 251-253
Holland, J.E. 54
Holls, F.W. 286
Hollijman-Heemskerk, T. 54
Hoogentoom van Tetterode, A. 74
Hooglandt, J.D. 104
Hoop Scheffer, J.H. de 104
Hora Adema, W.R. 334
Hora Siccama, J.H. 54 235 252
Hordh, J.E. 186
Horn van der Horck, A.H. van-, 75
Houten, S. van-, 358 406
Houtman, F.J. 34
Hudig, J. 76
Huisman, M.L.P. 252
Hijmans, J. 69
Hijmans, P. 131 140
Idenburg, A.W.F. 54 358 373
Idsinga, Van-, 54
Israëls, H.L. 212
Israëls, J. 54
Jacob, C.M. 's-, 113
Jacobs, L. 55
Jadey, P. 140
Jansen 235
Janssen, P.W. 104
Jardine, D. 55
Jas, F.A. 104
Jellinek, G. 145
Jolles, J.A. 178
Jong, W.H. de-, 37
Jonge, De-, 433
Josephus Jitta, D. 62 252 336 337
Jottrand, E. 335
Jusinato, G. 251 253
Kahn, F. 269
Kandal 3
Karnebeek, A. van-, 209 231 298
Kate, J.J.L. ten-, 61 413
Kaufmann, W. 274
Kawamura, Dj. 274
Kebedgy, M. 137 145
Keizer, M.A. 113
Keller van Hoorn, P. de-, 55
Kempenaer, J.M. de-, 104
Kemper, J.M. 12
Kerkwijk, J.J. van-, 231
Kiehl, A.H. 190
Kiersch, H.J.P.A. 176
Kist, J.G. 113 355
Kleen, F. 139 145 286
Knaggs, J.W. 84
Knottenbelt, J. 190 291
Koenen, D.A. 55 113
Koenen, H.J. 55 104
Kolff, Azn., C. 252
Kolff, L.A.C. 340
Komarov 291
Koning, J.C. de-, 121
Kool, J.H.W. 65
Kosters, J. 373
Krause, F.E.T. 55
Kriege 55 252 253 335-337
Krumm, F.W. 286
Kuhn, jr., L.H. 188
Kuinders, A. 77
Kuyn, W. 116
Kuyper, A. 55
Laarman, B. 113
Lachmann, E. 62
Lagarday, G. 235
Laigny 55
Lainé, A. 137 251 260
Lamsdorff, graaf van-, 291
Land, J.V.M. 121 124
Land, N.K.F. 121
Langgaard Menezes, R.O. de-, 157 335 336
Lansberge, J.W. van-, 55
Lardy 77 252
Laskine, P. 231
Lebenkühl 77
Leemans, C. 55
Lefèvre Portalis 158
Legrand, A. 325
Lehr, E. 137-139 147 150 251
Lely, C. 357
Lennep, D.E. van-, 260
Lentum, Van-, 55
Leoni 72
Leroy, M. 330
Levent, L. 13
Levent, R. 13
Levi, L. 206
Levin, zie: Levent
Leyds, J.W. 218
Li Hu Chiang 251
Lilleman, J.A. 22
Limburg Stirum, J.P.A. van-, 116
Lin Sing Tiang 55
Lioni, D.E. 252
Lipman, S.P. 110
Liszt 55
Loder, B.C.J. 55 246
Loder, H.J. 76
Loeff, J.A. 55 218 252 325 336 358 373
Loman, J.B. 90
Loosjes, V. 190
Lorm, De-, 235
Louter, J. de-, 55
Luden, H.L.M. 113 121
Luykx, J.B. 62
Luzac, T.J. 178
Lijnden van Sandenburg, C.Th. van-, 385
Lyon Caen, Ch. 55 62 145 190 335-337
Maanen, F.C. van-, 12
Mackay van Ophemert, Ae. 358
Mackay van Ophemert, D.J. (Lord Reay) 56 104 134-140 145 151 178 325 419
Mancini, P.C. 140
Mandere, H. van der-, 56
Manoukhine, S. 251
Marais, E. 56
Marees van Swinderen, R. de-, 56 252 335-337
Mares, R. de-, 56 218
Marez Oyens, J.C. de-, 56 78 231
Maria Henriëtte Anne van België 421
Marstal 56
Martens, De-, 56 251-253 286 291 325
Matzen, H. 56 145 251 252 291
Mayer, E. 335 336 340
Meili, F. 137 252 253 260 291 325
Meinardier, R. 113
Melvil van Lynden, R. 62 221 358
Méringhac, E. 252
Merkus, C. 56 77
Messchert van Vollenhove, J. 383
Métaxas, D.J. 252
Meulen Jz., J. ter-, 77
Meulen, D.C. van der-, 6
Meyer, A.F. 137 145 190
Meyer, F. 335 336 340
Meyerdinck 62
Meyers, E.M. 252
Michiels van Verduynen, L.P.M.H. 56
Mille, D. 56
Missir, P Th. 251-253 260
Mitjana y Gordon, R. de 274
Mitsuhaske 252
Modderman, A.E.I. 56 112 433
Molengraaff, W.L.P.A. 190 248 251 260 355
Moll, G. 104
Moltzer, J.P. 358
Motte, G. de la-, 56
Mouthaan, W.H.K. 56
Moynier, G. 286 289
Muller Azn., F. 190
Mussey, De-, 19
Naber, J.C. 113
Nagel-Schäfer, D. 12
Nelissen, A.P.L. 57 335 358 373
Neter, R. 190 252
Netterville, S. 76
Neve, De-, 358
Newel, S. 113 291
Nicol-Speyer, A. 336
Nielsen, N. 71
Niemeijer, Th. 57 113 269 325
Nolthenius 433
Nijgh, J.T. 188
Nys, E. 57 113 139 140
Obreen 337
Octaves de Mendezes, R. 113
Oliver, B. 251
Oosterbeek 76
Ort, B. 57 252
Oscar II van Zweden 328
Osmani 336 337
Paape, P. de-, 252
Padoor 113
Pahud, C.F. 433
Paléoloque 235
Pape 57
Pelt-Fuhring, J. 76
Pelzer, A. 415
Pelzer, I. 415
Philips, W. 34
Picardi, M. 77
Piek, S. 32
Pierantoni, A. 57 76 113 139 252 269 325
Pierson, A.C. 104
Pierson, All. 121
Pierson, J.Th. 57 358
Pierson, N.G. 57
Pinnes, J. 34 76
Pinto, De-, 57
Pinto, A.C. de-, 113
Pisno 212
Pistorius 239
Plate, A. 77 104
Plemp van Duiveland, L.J. 190
Ploos van Amstel, D. 100
Polanen, L.C. 373
Polenaar, B.J. 119
Politis, N. 274
Pollaczeck 74
Poolman, W. 62
Poullet, F. 269
Prince, H.H.D. 113 291
Prins, J. 57
Prozot, M. 325
Puizch 239
Pijnappel, H.J. 178 190 246 252 355 358
Quack, H.P.G. 104 132 185
Radenburg, Van-, 113
Rahusen, E.N. 57 85 104 147 185 251-253 336 373
Rana, J.L. de la-, 54 113
Raphaël, J. 78
Rassalouel, A. 57 286
Reay, Lord, zie: Mackay van Ophemert, D.J.
Reeden, Van-, 47
Reenen, E.E. van-, 358
Rees, F.R. van-, 110
Renault, L. 57 140 251-253 325 336 337
Rendorp, J. 252 337 358
Rens, J.M. 76
Revotion La Ferray, de la-, 57
Riemsdijk, J.C.M. van-, 229 231
Riesser, 355
Riet, Van-, 252 253
Rivier, A. 137
Robert, E.S. 58
Robert, L. 12
Rochussen, J.J. (1797-1871) 408
Rochussen, J.J. (1871-1928) 58 137 248 252 253 335-337 358 373
Rochussen, W.F. 231
Rodocanachi 65
Röell, J. 58 252 291 298
Roelvink, J.B. 337
Roguin, E. 58 77 251-253
Rolin, A. 58 139 140
Rolin, E. 58 131 138-140 145
Rolin, L. 76
Rolin Jacquemijns, G. 58 131 132 137-140 154 178 220 406
Roosegaarde Bisschop, W. 77 335 336
Root, E. 311
Rosenthal, G. 214
Rothschildt, M. 113
Roy, F. 59
Royen, A.J. van-, 335
Royen, J.H. van-, 337
Rozenraad, C. 336
Rutgers, W.A. 77
Ruys, W. 69
Ruyssenaers, L.H. 59 235
Rijperman, G. 233
Sacerdote 145
Saint-Foix, graaf van-, 59
Salm, van-, 358
Sanchizy 140
Sato, A. 59 252 336
Sauez, E. 140
Savornin Lohman, A.F. de-, 358 373
Savornin Lohman, H.A. de-, 59
Savornin Lohman, W.H. de-, 76 116
Sax, B. 252
Scheidius, E.G.J. 77
Schimmelpenninck, G. 433
Schimmelpenninck, W.G. 78 358
Schimmelpenninck van der Oye 336
Schmidt, C.F. 17
Schmitz, E. 76
Schmitz, L. 252
Schmitz, P. 76
Schneider, C. de-, 337
Scholten, P. 340
Schorer, J.W.M. 392
Schotman Dz., D. 189
Schouw, J.P. 65
Schumacher, F. 252
Scott, A. 113
Scrobrozy, W.S. 59
Seigneur, G. de-, 231
Selkendorff 251 252
Sellizny, R. 337
Sichermann, D. 59 337
Simons 336 337
Simons, B. 62
Simons, Ch. 57 77
Sloet 433
Smidt, W. 239
Smits, Th.G.M. 76
Snouck Hurgronje, A.M. 358
Staede, W. 59
Staes, P. 178
Stauffers, G. 239
Stead, W.T. 59 155 251 325 326
Stoerk, F. 137 145
Stokvis, B.J. 130
Stolzknecht 253
Stoppelaar, G. de-, 59
Stoppelaar, G.N. de-, 335
Stork, L.G. 113
Streit, G. von-, 43 252 253
Strizower, L. 145
Struve, C. 291
Stuart, Th. 59
Stuers, R. de-, 251
Suchtelen Ordaare, Van-, 358
Swinborne, F.W.P. 325
Swinden, Van-, 358
Tadema, J.K. 113 189
Tak van Poortvliet, A. 145
Teedens, A. 325
Tels, H.M. 78 131 188
Tets, G.W. van-, 335
Tets van Goudriaan, D.A.W. van-, 59 251 252
Tex, Den-, 121
Thorbecke, W.H. 59 85
Thorn 113
Tiedeman, C. 59
Tienhoven, G. van-, 387
Tienhoven jr., G. van-, 116
Tienhoven, H. van-, 59
Tienhoven, J.T. van-, 59 251
Törg, G. 252
Torres Campos, M. 251 260
Töry, G. 59 252 269 274
Tour Gabello, G. de la-, 336
Tour van Bellinckhave, Ch. du-, 358
Touzé, Ch. le-, 131
Travers, M. 253
Tripp, W. 65
Turpin, E. 424
Underdown, E.M. 113
Vaillant 433
Vallee Pont, de la-, 253
Vareilles-Sommières, markies van-, 269
Veegens, J.D. 62
Vening Meynes 60
Verhulst, J.J.H. 413
Verne, J. 414
Vernède, P.A. 239
Vernède, Y. 60
Verstolk van Soelen, J.G. 433
Verwey, B.L. 231
Vesnitzki, R. 253
Viruly 398
Visser, J.Th. de-, 218
Vissering, G. 337 426
Vissering, S. 113 131 132
Vlugt, W. van der-, 218 219
Volitiss, M. 140
Voorduyn 433
Vos van Steenwijk, W. de-, 60 62
Vreede, G.W. 110 131
Vries, A. de-, 72
Vries Azn., G. de-, 189 190
Vries, J.A. de-, 104
Vries, J.C. de-, 77
Vuylsteke, J. 60
Wadhi, H.G. 113
Wagener, A. 178
Welderen Rengers, E.R. van-, 239 253
Wenda, E.E. 137
Werner, C. 239
Wertheim, A. 62
Westemberg 252
Westenberg 131
Westlake, E. 139
Westlake, J. 60 113 131 137-140 218
Wharton, F. 113
Whiteley, J.J. 218
Wieland, J. 336
Wiessing 190
Willeumier, C.J. 76 190
Willeumier Spengler, A. 34 190
Winckel, C. 131
Woltendarf, O. von-, 239 251
Wolterbeek, L. 195
Wolterbeek Muller, J. 190
Wundt, W. 137
Wyck, H.H. van der-, 60
Wijnaendts Francken-Dyserinck, W. 394
Zamacona, M. de-, 337
Zannini 251
Zeballos, E.S. 274
Zilchen, E. 60 62 131
Zorn 251
Zuechini, Z. 113
Zuylen van Nyevelt, J. van-, 113 433
Zuylen van Nyevelt, J.J.P. van-, 186
Index op zaken
Onderwerp inventarisnummer
Aansprakelijkheid bij zeetransport 37 69 76 77
Aansprakelijkheid van spoorwegen 152 182
Aanvaringen in open zee 76 212
Academia Româna 168
Academie voor internationaal recht 333
Algemeen Handelsblad 85 122 161 181 190 332 336 417
Algemeene Maatschappij van Handel en Industrie 76
Algemene Maatregel van Bestuur, rechtskracht 359
Alpha, stoomschip (Noorwegen) 71
Ambtenaren, militaire dienstplicht 359
Amsterdam, gasfabricage 79
Amsterdam, Herengracht 222, 223 410
Amsterdam, Israëlitische armbesturen 110
Amsterdam, Kiesvereniging 55
Amsterdam, Kiesvereniging "Burgerplicht" 389
Amsterdam, Kiezersvereeniging "De Grondwet" 384
Amsterdam, museum Van der Hoop 387
Amsterdam, Nederlands-Israëlitische scholen 27
Amsterdam, Neie Kille 1
Amsterdam, oprichting gemeente-universiteit 129
Amsterdam, pensionaat Keizersgracht 22
Amsterdam, prenten 1864 177
Amsterdam, reddingscorps bij brand 81
Amsterdam, rentegevende eigendommen 36
Amsterdam, schulden 1815 16
Amsterdam, Studenten-Debatingclub 126
Amsterdam, studentenrëunie 1866 122
Amsterdam, Vrijmetselaarsloges 21
Amsterdam Canal Office 76
Amsterdammer, De-, (t.s.) 190
Amsterdamsch Effectenblad 193
Amsterdamsch Studentencorps 123
Amsterdamsche Courant 110 418
Amsterdamsche Studentenalmanak 1859 381
Arbeidsverzekering 359
Arbitrage, internationale (algemeen) 159 314 318 319
Arbitrage, internationale (door staatshoofden) 215 217
Archiefpublicaties, regelingen 150
Argentinië, arbitrageverdrag met Italië 1905 310
Asser, advocatenkantoor 2 26
Asser-instituut 402 403
Association Internationale pour le progrès des Sciences socials 177 178
Assurantie compagnie tegen zeeschade 32
Assurazioni Generali di Trieste 76
Auteursrecht 212 409
Banque à Credit Fonciér 76
Banque de France 77
Barday, Bross 325
Belasting, invordering 4
Belasting op huizenbezit in twee staten 95
Belening van panden 193 197
Belge, le (t.s.) 20
België, arbitrageverdrag met Nederland 304
België, burgerlijk procesrecht 411
België, economisch overleg met Nederland 1909 225
België, erfrecht van vreemdelingen 208
België, Koninklijke Academie 166 167
België, Leopoldsorde 395
België, overlijden koningin 1902 421
België, prix de Laveleye 167
België, verdrag met Nederland inzake beweiding, beakkering, bemesting grenslanderijen 1894 359
België, verdrag met Nederland inzake wederzijdse uitvoerbaarheid burgerlijke vonnissen, 1873 209
België, verdrag met Nederland inzake idem, 1905-1912 379
België, verdrag met Frankrijk inzake Congo Vrijstaat 211
België, verdrag met Frankrijk inzake wederzijdse uitvoerbaarheid burgerlijke vonnissen 209
België, voogdij na echtscheiding 275
België, voorstel tot zeerechtregelingen, 1890 245
België, wet op de vennootschappen, herziening 1873 343
België, Wetboek van Koophandel, herziening 1873 343
België, wetgeving internationaal privaatrecht 261
Bell Telephone Maatschappij 360
Beringstraat, robbenvangst 291-295
Berlijn, universiteit 397
Berner conventie 1884 212
Bertha, schip 45
Beslaglegging op goederen bij belastingvorderingen, 1806 4
Binnenscheepvaart, privaatrechtelijke verhoudingen 205
Bluntschli-stichting 146
Boerenoorlog 91 218 288
Bologna, universiteit 127 397
Bologna, universiteit, eeuwfeest 1888 127
Borneo, goudwinning 84
Borneo, tabakwinning 78
Brazilië, spoorwegen 425
Buitenlandse misdrijven, begaan door Nederlanders voor 1814 204
Buitenlandse vonnissen, uitvoerbaarheid 77 140 180 198 204 209
Bureau van Inlandsche Kunst-Vlijt 17
Burgerlijk procesrecht 48 359 378
Burgerlijk Wetboek, ontwerp 1886 431
Burgerlijke rechtsvordering, K.B. 1905 359
Burgerplicht, kiesvereniging 173
Caisse Générale des Families 72
Californië, pieus fonds 298-300
Carnegie-stichting 333 365
Castor en Pollux, schip 65
Cestra, schip, aanmonstering bemanning 1883 76
Chili, schuld aan Frankrijk 308
China, gerechtskosten 359
China, Nederlands gezantschap 359
Ciscar, s.s. 212
City of Delphy, driemaster (Engeland) Civiel recht, zie: burgerlijk recht 71
Coen, Jan Pieterszoon, standbeeld 61
College of political sciences 52
Commanditaire Sociëteit ter exploitatie van Pyp-gaz-fabryken 79
Conferentie bescherming onderzoek telekabels. 1882 349
Conferentie Luchtvaartrecht 1910 351
Conferentie toezicht op de Noordzeevisserij 1881 210
Conferentie vrijstelling douanerechten Rode Kruis-hospitaalschepen 1904 350
Conflictenrecht, zie onder internationaal Congo, rivier 213
Congo-tractaat 1885 213
Congo-Vrijstaat 92 216
Congres, letterkundig, 1883 184
Congres, letterkundig 1913 184
Congres voor diplomatieke geschiedenis 1898 148 149
Congres voor Sociale Wetenschappen, Amsterdam 1864 177 178
Congres voor Sociale Wetenschappen, Brussel 1863 177
Consulair reglement 1911 226
Consulaire ambtenaren, bescherming merken 359
Cornelia Maria, schip 76
Costa Rica Packet, schip 217
Courrier de L'Amérique du Sud 425
Courrier de la conférence de Paix 326
Curaçao, aanhouding Venezolaans oorlogsschip, 1903 221
Curaçao, muntwezen 1904 359
Dagblad van Zuid-Holland en ’s-Gravenhage 180 196
Dekkers, verzekeringsmaatschappij gebrs. 66
Delftsch Studentencorps, 13e lustrum 332
Delimaatschappij 75
Demerary, rechtspraak 1805 3
Denemarken, arbitrageverdrag met Nederland 304
Denemarken, burgerlijke rechtsvordering 76
Denemarken, Danobrogorde 398
Denemarken, wetgeving internationaal privaatrecht 261
Dienstplicht, militaire- van ambtenaren 359
Diplomatieke examens 347 348
Diplomatieke geschiedenis 148-150 202
Duitse Bond 186
Duitsland, borgtochten van Japan 1905 307
Duitsland, borgtochten voor buitenlanders 275
Duitsland, echtscheidingsrecht 76 275
Duitsland, Rijnvaartstatistieken 240
Duitsland, Rijnvaartwetten 241
Duitsland, Spoorwegwetten 234
Duitsland, transportreglementen 234
Duitsland, voogdijrecht 275
Duitsland, vordering op Venezuela 1904 305